臺灣屏東地方法院刑事判決　　　　　　　100年度訴字第924號
公　訴　人　臺灣屏東地方法院檢察署檢察官
被　　　告　陳俊原
上列被告因偽造文書等等案件，經檢察官提起公訴（100 年度偵
字第5468號號），被告於準備程序期日就被訴事實為有罪之陳述
，本院合議庭裁定由受命法官獨任進行簡式審判程序，判決如下
：
    主  文
陳俊原犯行使偽造私文書罪，處有期徒刑肆月，如易科罰金，以
新臺幣壹仟元折算壹日。
    事  實
一、陳俊原與楊慧貞（由檢察官另行偵結）係佳冬國民中學同班
    同學，其在屏東縣佳冬鄉○○路37之5 號經營「輪昇」機車
    行，因楊慧貞於民國97年4 月某日、因其騎乘之車牌號碼
    KMJ-372 號機車（引擎號碼GY6D-772288 號）老舊不堪使用
    ，將上開舊機車在該店先交予陳俊原，委請陳俊原代為以購
    得之贓車車體再換裝原車牌即所謂借屍還魂之方式，改造機
    車，陳俊原即基於故買贓物之犯意，明知車牌號碼957-BGD
    號機車係遭竊之贓車（引擎號碼SA25GM-144500 ，車主係黃
    芳玲，交由其子余君彥使用，於97年4 月2 日，在高雄市○
    ○路遭竊），竟予以買受，並基於偽造機車引擎號碼準私文
    書之故意，將原車牌號碼957-BGD 號機車之引擎號碼磨掉、
    塗銷，另偽造引擎號碼為前開車牌號碼KMJ-372 號之
    GY6D-772288 號引擎號碼，而偽造準私文書，足生損害於車
    主黃芳玲及公路監理機關對於車輛資料管理之正確性，陳俊
    原再將懸掛上KMJ-372 號車牌之贓車，於7 日後後在屏東縣
    佳冬鄉○○路37之5 號經營「輪昇」機車行交付楊慧貞，並
    收受新台幣（以下同）1 萬8 千元，而行使上開偽造之引擎
    號碼之準私文書，足以生損害於車主黃芳玲及公路監理機關
    對於車輛資料管理之正確性。嗣於100 年3 月23日上午10時
    10 分 許，在屏東縣佳冬鄉○○路63號為警查獲楊慧貞所騎
    乘之上開贓車並當場扣得機車鑰匙1 支，且經以電解法解出
    上開機車更換過後之引擎之號碼，始知悉上情。
二、案經高雄市政府警察局小港報請臺灣屏東地方法院檢察署檢
    察官偵查起訴。
    理  由
一、本件被告陳俊原所犯係死刑、無期徒刑、最輕本刑為3 年以
    上有期徒刑以外之罪，其於準備程序中就被訴事實為有罪之
    陳述，經法官告知簡式審判程序之旨，並聽取公訴人及被告
    之意見後，本院依刑事訴訟法第273 條之1 第1 項之規定，
    裁定進行簡式審判程序。
二、訊據被告陳俊原對於上揭犯罪事實，坦承不諱，核與證人即
    被害人余君彥、證人楊慧貞、余曼寧證述在卷，又車牌號碼
    957-BGD 號機車（引擎號碼SA25GM-144500 ）原係黃芳玲所
    有，交由其子余君彥使用，於97年4 月2 日，在高雄市○○
    路遭竊，係來路不明之贓車之事實，業據證人即被害人余君
    彥於警詢中證述在卷，並有贓物認領保管單、失車- 案件基
    本資料詳細畫面報表、扣押物品目錄表各1 紙、查獲之KMJ-
    372 號機車及偽造之引擎號碼之照片12張，被告陳俊原於本
    院審理中之自白與事實相符，自可採為認定事實之證據，其
    上開行使偽造私文書、故買贓物之犯罪事實，均事證明確，
    堪以認定。
三、按汽車之引擎號碼及車身號碼，係汽車製造廠商出廠之標誌
    ，乃表示一定用意之證明，依刑法第220 條第1 項規定，應
    以私文書論。行為人如擅自將其中部分號碼數字，予以變動
    更改，固應成立變造準私文書罪，但如擅將全部號碼塗銷，
    另以其他號碼代之，即係消滅原文書而重新製作完全不同之
    文書，則為偽造而非變造（最高法院93年度台上字第3687號
    判決意旨參照）。核被告陳俊原所為，係犯刑法第220 條第
    1 項、第216 條、第210 條之行使偽造準私文書罪及刑法第
    349 條第2 項之故買贓物罪。另被告前開偽造引擎號碼之低
    度行為，已為其後持向證人楊慧貞行使之高度行為所吸收，
    不另論罪。又被告於故買前開失竊之贓車，係為嗣後將該贓
    車引擎號碼磨掉、塗銷後，偽造為車牌號碼KMJ-372 號之GY
    6D-772288 號引擎號碼，再懸掛KMJ-372 號車牌，以將楊慧
    貞余之舊機車予以借屍還魂，嗣將偽造後之車牌號碼KMJ-37
    2 號機車交付予楊慧貞，是被告所犯上開2 罪，係以1 行為
    觸犯數罪名，為想像競合犯，應依刑法第55條規定，從一重
    論以行使偽造準私文書罪。爰審酌被告因貪圖私利，故買贓
    車，致被害人追贓困難，又為掩飾犯行，而將其所故買之贓
    車加以變造，助長機車竊盜歪風，平添被害人尋回失竊機車
    之困難，所為誠屬可議，惟念其犯後坦承犯行，態度良好，
    暨衡及其犯罪之動機、手段、目的及被害人所受損害等一切
    情狀，量處如主文所示之刑，並依其學歷為高職畢業，家庭
    經濟情況為勉持( 見警詢筆錄受詢問人欄所載) 等情，諭知
    如主文所示之易科罰金折算標準。再扣案之機車鑰匙1 把，
    並非被告所有，自不為沒收之諭知，亦此敘明。
據上論斷，應依刑事訴訟法第273 條之1 第1 項、第299 條第1
項前段，刑法第216 條、第220 條、第210 條、第349 條第2 項
、第55條、第41條第1 項前段，刑法施行法第1 條之1 ，判決如
主文。
本案經檢察官潘國威到庭執行職務。
中    華    民    國   100    年    11    月    7     日
                  刑事第一庭  法  官  涂裕洪
以上正本證明與原本無異。
如不服本判決應於收受本判決送達後十日內向本院提出上訴書狀，
其未敘述上訴理由者，並得於提起上訴後十日內向本院補提理由
書狀（均須按他造當事人之人數附繕本）「切勿逕送上級法院」
中    華    民    國   100    年    11    月    7     日
                              書記官  龔惠婷
附錄本判決論罪科刑法條全文
中華民國刑法第210 條
偽造、變造私文書，足以生損害於公眾或他人者，處5 年以下有
期徒刑。
中華民國刑法第216條
行使第210 條至第215 條之文書者，依偽造、變造文書或登載不
實事項或使登載不實事項之規定處斷。
中華民國刑法第220條
在紙上或物品上之文字、符號、圖畫、照像，依習慣或特約，足
以為表示其用意之證明者，關於本章及本章以外各罪，以文書論
。
錄音、錄影或電磁紀錄，藉機器或電腦之處理所顯示之聲音、影
像或符號，足以為表示其用意之證明者，亦同。
中華民國刑法第349 條收受贓物者
，處3 年以下有期徒刑、拘役或5 百元以下罰金。搬運、寄藏、
故買贓物或為牙保者，處5 年以下有期徒刑、拘役或科或併科1
千元以下罰金。
因贓物變得之財物，以贓物論。